臺灣新北地方法院三重簡易庭民事裁定
                                     111年度重救字第28號
聲  請  人  陳淑樺  
代  理  人  徐秀蘭律師
(法扶律師)
相  對  人  黃立芳  

上列聲請人與相對人間請求侵權行為損害賠償事件，聲請人聲請
訴訟救助，本院裁定如下： 
    主  文
准予訴訟救助。 
    理  由
一、聲請意旨略以：聲請人無資力支出本件訴訟費用，向財團法
    人法律扶助基金會新北分會申請法律扶助，審查結果認聲請
    人之資力符合扶助之標準而全部准予扶助，且本件事件人證
    物證齊全，非他造所能否認，聲請人必有勝訴之望。為此，
    爰依民事訴訟法第107條規定，聲請訴訟救助等語。
二、按經分會准許法律扶助之無資力者，其於訴訟或非訟程序中
    ，向法院聲請訴訟救助時，除顯無理由者外，應准予訴訟救
    助，不受民事訴訟法第108條規定之限制，為民國104年7月1
    日修正之法律扶助法第63條所明定（該條文並已於104年7月
    6日生效），其立法理由為：「鑑於民事訴訟及行政訴訟之
    訴訟救助亦以無資力為前提，而法律扶助之申請人，既符合
    本法所定無資力之要件，而經分會准許法律扶助，其再向法
    院聲請訴訟救助時，法院就其有無資力，允宜無庸再審查，
    以簡省行政成本，並強化訴訟救助之功能，爰刪除但書規定
    ，並參考民事訴訟法第107條第1項但書規定，限定除有顯無
    理由之情形外，法院應准予訴訟救助。」，是依修正後之上
    開規定，財團法人法律扶助基金會分會審查准許法律扶助之
    無資力者，除其所提訴訟顯無理由外，法院應准許其訴訟救
    助之聲請。又民事訴訟法第107條所謂顯無勝訴之望者，係
    指聲請訴訟救助之當事人所提起之訴或上訴依其主張之事實
    於法律上本無獲得勝訴之望，或其起訴或上訴為不合法之情
    形而言，若尚須經法院調查辯論後，始能知悉其勝負之結果
    者，不得謂為顯無勝訴之望，最高法院87年度台抗字第660
    號裁定可資參照。
三、經查，聲請人主張其無資力支出訴訟費用，經財團法人法律
    扶助基金會准予新北分會准予扶助，扶助種類訴訟代理及辯
    護，扶助內容-民事簡易程序第一審乙節，業據其提出財團
    法人法律扶助基金會專用委任狀及財團法人法律扶助基金會
    新北分會審查表各1紙為證，即經本院依職權調閱聲請人最
    近一年度之財產及所得資料，查知聲請人110年度給付總額
    新臺幣0元，名下無財產，顯見聲請人已達窘於生活，且缺
    乏經濟信用，無資力支出該筆之訴訟費用之程度。又聲請人
    所提之本案訴訟，係主張因相對人及其他真實姓名年籍不詳
    之詐騙集團成員之共同詐欺行為，致聲請人陷於錯誤而依指
    示匯錢至相對人所有之帳戶內，聲請人因此受有損害，故依
    法請求相對人應給付上開匯款金額，並經臺灣新北地方檢察
    署以111年度偵字第6637號案件起訴在案。依上開說明，此
    情尚待法院調查及辯論，始能知悉其勝負之結果，要難認為
    顯無理由。綜上，聲請人聲請訴訟救助，揆諸上揭法律規定
    ，核無不合，應予准許。
四、依民事訴訟法第107條第1項前段，裁定如主文。
中　　華　　民　　國　　111 　年　　7 　　月　　5 　　日
                      臺灣新北地方法院三重簡易庭
                            法  官  彭松江
以上為正本係照原本作成。
如不服本裁定，應於送達後10日內，向本院提出抗告狀並表明抗
告理由，如於本裁定宣示後送達前提起抗告者，應於裁定送達後
10日內補提抗告理由書（須附繕本），並繳納抗告費新臺幣1000
元。
中　　華　　民　　國　　111 　年　　7 　　月　　5 　　日
                            書記官  許雁婷